【裁判字號】    98,訴,1658
【裁判日期】    981123
【裁判案由】    毒品危害防制條例
【裁判全文】
臺灣臺北地方法院刑事判決              98年度訴字第1658號
公  訴  人  臺灣臺北地方法院檢察署檢察官
被      告  甲○○
                    樓
                    （另案於臺灣臺北監獄執行中）
上列被告因違反毒品危害防制條例案件，經檢察官提起公訴（98
年度毒偵字第1347號），被告於本院準備程序中就被訴事實為有
罪之陳述，經告知簡式審判程序之旨，並聽取公訴人及被告之意
見後，本院合議庭認為適宜由受命法官獨任進行簡式審判程序而
裁定改由受命法官獨任進行簡式審判程序審理，判決如下：
    主  文
甲○○施用第一級毒品，累犯，處有期徒刑壹年。
    事  實
一、甲○○前因施用毒品案件，先經本院92年度毒聲字第28號裁
    定送勒戒處所觀察、勒戒，因有繼續施用毒品傾向，再經本
    院92年度毒聲字第805 號裁定令入戒治處所強制戒治，嗣再
    由本院92年度毒聲字第1909號裁定停止戒治、所餘戒治期間
    付保護管束，而於民國92年11月26日停止戒治，並於93年4
    月13日因保護管束期滿未經撤銷而執行完畢；復因施用毒品
    案件，經本院94年度訴字第1802號判決判處有期徒刑8 月、
    4 月，定應執行刑為有期徒刑10月確定；又因施用毒品案件
    ，經本院95年度訴字第1501號判決判處有期徒刑7 月確定（
    嗣經本院96年度聲減字第902 號裁定減為有期徒刑3 月15日
    ）；後又因施用毒品案件，經本院95年度訴字第1686號判決
    判處有期徒刑8 月確定（嗣經本院96年度聲減字第902 號裁
    定減為有期徒刑4 月，並與前揭有期徒刑3 月15日合併定應
    執行刑為有期徒刑6 月），以上有期徒刑之宣告，均於96年
    9 月12日執行完畢。詎其仍不知悔改，竟基於施用第一級毒
    品海洛因、第二級毒品甲基安非他命之犯意，於98年4 月1
    日為警採尿時回溯26小時內之某時（扣除為警查獲至採尿時
    止該段期間），在臺北縣新店市○○路上某加油站內，以第
    一級毒品海洛因摻混第二級毒品甲基安非他命放入玻璃球內
    ，燒烤產生煙霧而吸食之方式，同時施用第一級毒品海洛因
    及第二級毒品甲基安非他命一次。嗣於98年3 月31日22時許
    ，為警在臺北市○○區○○路三段16號前查獲，經採尿送驗
    後，始悉上情。
二、案經臺北縣政府警察局新店分局報請臺灣臺北地方法院檢察
    署檢察官偵查起訴。
    理  由
一、前開犯罪事實，業據被告甲○○於本院訊問時坦承不諱（見
    本院卷第28頁反面、第30頁反面、第31頁）；且被告於上開
    時間經警採集之尿液，經送臺灣檢驗科技股份有限公司以Ｅ
    ＩＡ酵素免疫分析法初步檢驗，並以ＧＣ/ ＭＳ氣相層析質
    譜儀法確認檢驗之結果，呈嗎啡、安非他命、甲基安非他命
    陽性反應，有臺灣檢驗科技股份有限公司98年4 月11日濫用
    藥物檢驗報告、臺北縣政府警察局新店分局偵辦毒品危害防
    制條例案被移送者姓名及代碼對照表附卷可稽（見98年度毒
    偵字第1347號卷第28、46頁），堪信被告自白與事實相符。
    又被告前因施用毒品案件，先經本院92年度毒聲字第28號裁
    定送勒戒處所觀察、勒戒，因有繼續施用毒品傾向，再經本
    院92年度毒聲字第805 號裁定令入戒治處所強制戒治，嗣再
    由本院92年度毒聲字第1909號裁定停止戒治、所餘戒治期間
    付保護管束，而於92年11月26日停止戒治，並於93年4 月13
    日因保護管束期滿未經撤銷而執行完畢等情，有臺灣高等法
    院被告前案紀錄表附卷可參（見本院卷第5 至22頁），是被
    告於強制戒治處分執行完畢後5 年內再犯毒品危害防制條例
    第10條之罪，依毒品危害防制條例第23條第2 項規定，自應
    依法追訴審判。綜上所述，本件事證明確，被告犯行堪以認
    定，應依法論科。
二、核被告所為，係犯毒品危害防制條例第10條第1 項、第2 項
    之施用第一級毒品罪及施用第二級毒品罪。被告施用第一級
    毒品海洛因及第二級毒品甲基安非他命前持有第一級、第二
    級毒品之低度行為，均為施用之高度行為所吸收，不另論罪
    。被告同時施用海洛因、甲基安非他命之一行為，犯施用第
    一級、第二級毒品罪，為想像競合犯，應依刑法第55條規定
    ，從一重之施用第一級毒品罪處斷。另被告因施用毒品案件
    ，經本院94年度訴字第1802號判決判處有期徒刑8 月、4 月
    ，定應執行刑為有期徒刑10月確定；又因施用毒品案件，經
    本院95年度訴字第1501號判決判處有期徒刑7 月確定（嗣經
    本院96年度聲減字第902 號裁定減為有期徒刑3 月15日）；
    後又因施用毒品案件，經本院95年度訴字第1686號判決判處
    有期徒刑8 月確定（嗣經本院96年度聲減字第902 號裁定減
    為有期徒刑4 月，並與前揭有期徒刑3 月15日合併定應執行
    刑為有期徒刑6 月），以上有期徒刑之宣告，均於96年9 月
    12 日 執行完畢等情，有臺灣高等法院被告前案紀錄表附卷
    可參，是被告於前次徒刑之執行完畢後，5 年以內故意再犯
    本案有期徒刑以上之罪，係累犯，應依刑法第47條第1 項規
    定加重其刑。爰審酌被告不思上進，沾染施用毒品之惡習，
    且前已因施用毒品案件，經觀察勒戒、強制戒治及法院判刑
    執行後，仍未能把握自新機會徹底戒除施用毒品之惡習，再
    於本案施用足以導致人體機能發生依賴性、成癮性及抗藥性
    等障礙之第一級毒品海洛因及第二級毒品甲基安非他命，戕
    害自身健康，漠視法令禁制，惟尚能坦承犯行，犯後態度頗
    佳，暨其犯罪手段、施用毒品之次數等一切情狀，量處如主
    文所示之刑。至檢察官聲請宣告沒收扣案之注射針筒1 支、
    吸食器1 組、吸管1 支、玻璃球1 個、分裝袋163 個及葡萄
    糖1 包等物，經查：上開物品均係於98年1 月17日16時45分
    許，經警搜索被告位於臺北市○○區○○路五段59號2 樓之
    住處而扣得，且均係被告所有等情，業據被告於警詢時供述
    明確（見98年度毒偵字第1347號卷第5 頁），並有臺北縣政
    府警察局新店分局扣押筆錄及扣押物品目錄表在卷可稽（見
    98年度毒偵字第1347號卷第13至16頁），惟本案被告係於98
    年4 月1 日為警採尿時回溯26小時內之某時（扣除為警查獲
    至採尿時止該段期間）施用毒品，是上開物品難認與本案被
    告施用毒品犯行有關，爰不於本案宣告沒收，併此敘明。
據上論斷，應依刑事訴訟法第273 條之1 第1 項、第299 條第1
項前段，毒品危害防制條例第10條第1 項、第2 項，刑法第11條
前段、第55條、第47條第1 項，判決如主文。
本案經檢察官呂俊儒到庭執行職務。
中    華    民    國    98    年    11    月    23    日
                  刑事第十九庭  法  官  高若珊
上正本證明與原本無異。
如不服本判決應於收受送達後10日內向本院提出上訴書狀，並應
敘述具體理由；其未敘述上訴理由者，應於上訴期間屆滿後20日
內向本院補提理由書（均須按他造當事人之人數附繕本）「切勿
逕送上級法院」。
                                書記官  游曉婷
中    華    民    國    98    年    11    月    23    日
附錄本案論罪科刑法條全文：
毒品危害防制條例第10條
施用第一級毒品者，處6 月以上5 年以下有期徒刑。
施用第二級毒品者，處3 年以下有期徒刑。


司法院資訊處製作；財團法人民間司法改革基金會備份。
